臺灣橋頭地方法院刑事判決　
111年度審交易字第257號
公  訴  人  臺灣橋頭地方檢察署檢察官
被      告  梁耀庭


上列被告因公共危險案件，經檢察官提起公訴（111年度偵字第1
154號），嗣被告於準備程序中就被訴事實為有罪之陳述，經本
院裁定進行簡式審判程序，判決如下：
    主  文
梁耀庭犯不能安全駕駛動力交通工具罪，處有期徒刑陸月，併科
罰金新臺幣參萬元，有期徒刑如易科罰金，罰金如易服勞役，均
以新臺幣壹仟元折算壹日。
    事  實
一、梁耀庭於民國111年1月9日18時許，在高雄市楠梓區清福寺
    內飲用啤酒後，其呼氣酒精濃度達每公升0.25毫克以上之不
    能安全駕駛動力交通工具之程度，仍基於不能安全駕駛動力
    交通工具之犯意，騎乘車牌號碼000-000號普通重型機車附
    載友人劉益成上路。嗣於同日19時30分許，行經高雄市○○區
    ○○街000號前，因未戴安全帽而為警攔查，並於同日19時33
    分許對其施以吐氣酒精濃度檢測，並測得其吐氣所含酒精濃
    度為每公升0.44毫克，因而查悉上情。
二、案經高雄市政府警察局楠梓分局報告臺灣橋頭地方檢察署檢
    察官偵查起訴。
    理  由
一、本件被告梁耀庭所犯屬法定刑為死刑、無期徒刑、最輕本刑
    為3年以上有期徒刑以外之罪，渠於準備程序時就被訴事實
    為有罪之陳述，經告知簡式審判程序要旨並聽取當事人意見
    ，經被告同意適用簡式審判程序後，本院亦認無不得或不宜
    改依簡式審判程序進行之處，爰依刑事訴訟法第273條之1第
    1項規定裁定進行簡式審判程序，合先敘明。
二、上揭犯罪事實，業據被告於警詢、偵查及本院準備程序時坦
    承不諱，並有高雄市政府警察局楠梓分局楠梓派出所酒精濃
    度測定紀錄表、高雄市政府警察局舉發違反道路交通管理事
    件通知單及車輛詳細資料報表等附卷可稽，足認被告任意性
    自白與事實相符，堪信為真實。綜上，本件事證明確，被告
    上揭犯行，洵堪認定，應依法論科。
三、論罪科刑：
  ㈠按行為後法律有變更者，適用行為時之法律，但行為後之法
    律有利於行為人者，適用最有利於行為人之法律，刑法第2
    條第1項定有明文。經查，被告行為後，刑法第185條之3第1
    項條文已有修正，並經總統於民國111年1月28日以華總一義
    字第11100012101號令公布，於同年月30日生效。修正前刑
    法第185條之3第1項規定：「駕駛動力交通工具而有下列情
    形之一者，處2年以下有期徒刑，得併科20萬元以下罰金：
    一、吐氣所含酒精濃度達每公升零點二五毫克或血液中酒精
    濃度達百分之零點零五以上。二、有前款以外之其他情事足
    認服用酒類或其他相類之物，致不能安全駕駛。三、服用毒
    品、麻醉藥品或其他相類之物，致不能安全駕駛。」，修正
    後則規定：「駕駛動力交通工具而有下列情形之一者，處3
    年以下有期徒刑，得併科30萬元以下罰金：一、吐氣所含酒
    精濃度達每公升零點二五毫克或血液中酒精濃度達百分之零
    點零五以上。二、有前款以外之其他情事足認服用酒類或其
    他相類之物，致不能安全駕駛。三、服用毒品、麻醉藥品或
    其他相類之物，致不能安全駕駛。」，經比較修正前後之法
    律，新法刑度較舊法為重。是比較新舊法之結果，以被告行
    為時之規定即修正前之舊法有利於被告，依刑法第2條第1項
    前段之規定，自應適用行為時之法律即修正前之刑法第185
    條之3第1項規定論處。是核被告所為，係犯修正前刑法第18
    5條之3第1項第1款之不能安全駕駛動力交通工具罪。
　㈡按累犯事實之有無，雖與被告是否有罪無關，然係攸關刑罰
    加重且對被告不利之事項，自應由檢察官負主張及指出證明
    方法之實質舉證責任。倘檢察官未主張或具體指出證明方法
    時，可認檢察官並不認為被告構成累犯或有加重其刑予以延
    長矯正其惡性此一特別預防之必要，且為貫徹舉證責任之危
    險結果所當然，是法院不予調查，而未論以累犯或依累犯規
    定加重其刑，即難謂有應調查而不予調查之違法（最高法院
    110年度台上大字第5660號刑事裁定意旨參照）。公訴意旨
    固記載被告曾因公共危險案件，經法院判處有期徒刑6月，
    併科罰金新臺幣2萬元確定，經與另案接續執行於110年2月5
    日假釋出監付保護管束，於110年8月5日保護管束期滿未經
    撤銷視為執行完畢，並請求本院依刑法第47條第1項之規定
    加重其刑等語。查被告有前揭徒刑執行完畢之紀錄，有臺灣
    高等法院被告前案紀錄表附卷可稽，是被告於前揭徒刑執行
    完畢後，5年內故意再犯本件有期徒刑以上之罪，堪以認定
    ，惟本院審酌檢察官就被告是否構成累犯之舉證尚有不足，
    洵難依累犯規定加重其刑，僅需將被告之前案紀錄納入「犯
    罪行為人之品行」審酌刑度即足(詳後述)，併此敘明。
　㈢爰審酌被告前已有數次酒後駕車觸犯公共危險罪之紀錄，此
    有上揭被告前案紀錄表足考，其歷經前揭刑事制裁，猶未能
    深切反省警惕，仍心存僥倖而復犯本件同類之罪，益徵其無
    視自身及其他用路人生命、身體安全，應予非難不宜寬貸；
    另考量被告犯後坦承犯行，本件幸未肇事產生實害，兼衡其
    本次酒駕之交通工具為普通重型機車、附載乘客1人、吐氣
    所含酒精濃度達每公升0.44毫克，暨其國中畢業之智識程度
    、自述無業，由母親扶養之家庭經濟狀況等一切情狀，爰量
    處如主文所示之刑，併諭知易科罰金及易服勞役之折算標準
    。
據上論斷，應依刑事訴訟法第273條之1第1項、第299條第1項前
段，判決如主文。
本案經檢察官王 柏 敦提起公訴，檢察官李門騫到庭執行職務。
中　　華　　民　　國　　111 　年　　5 　　月　　30　　日
                  刑事第四庭  法　官  簡祥紋
以上正本證明與原本無異。
如不服本判決應於收受判決後20日內向本院提出上訴書狀，並應
敘述具體理由。其未敘述上訴理由者，應於上訴期間屆滿後20 
日內向本院補提理由書 (均須按他造當事人之人數附繕本)「切
勿逕送上級法院」。
中　　華　　民　　國　　111 　年　　5 　　月　　30　　日
                              書記官  陳佳彬
附錄本案論罪科刑法條：
修正前中華民國刑法第185條之3第1項第1款
駕駛動力交通工具而有下列情形之一者，處2年以下有期徒刑，
得併科20萬元以下罰金：
一、吐氣所含酒精濃度達每公升零點二五毫克或血液中酒精濃度
    達百分之零點零五以上。